臺灣屏東地方法院刑事判決　　　　　　　 93年度易字第716號
公　訴　人　臺灣屏東地方法院檢察署檢察官
被　　　告　己○○　男　43歲.
上列被告因竊盜案件, 經檢察官提起公訴（93年度偵字第4273號
），本院判決如下：
     主  文
己○○共同竊盜, 累犯, 處有期徒刑陸月, 如易科罰金, 以參佰
元折算壹日。
     事  實
一、己○○前於民國90年間, 因違反毒品危害防制條例案件, 經
    本院以90年屏簡字第198 號判決判處有期徒刑3 月確定, 甫
    於91年7 月25日易科罰金執行完畢, 惟仍不知警惕。93年8
    月24日16時許, 己○○與友人乙○○（業經本院判處有期徒
    刑1 年2 月, 現上訴中, 尚未確定）共乘其所有之車號WOK-
    402 號輕型機車行經屏東縣屏東市○○路91之6 號丁○○之
    法所有之犯意聯絡, 共同以徒手方式, 將丁○○所有之牛蒡
    切割機1 台（價值約5 萬5 千元）搬運至上開機車後座予以
    竊取, 再由乙○○將該竊得之切割機載往屏東縣屏東市○○
    路○ 段58號之資源回收場變賣, 己○○則在原地附近等候。
    嗣因丁○○發現牛蒡切割機被竊，推測可能被人攜往中古商
    店變賣，遂自行前往附近之中古商店尋找，果於同日17 時
    許，在上揭資源回收場發現乙○○及其失竊之牛蒡切割機，
    丁○○上前詢問乙○○，乙○○心虛而騎乘機車逃逸，丁○○則在後追趕並報警，直至屏東縣屏東市○○路旁處，始查
    獲乙○○（牛蒡切割機一台已發還丁○○）。己○○因見乙○○許久未返, 乃與另一不知情之友人甲○○聯絡後, 由甲○○騎乘機車前來搭載其離去而逃逸。
二、案經丁○○訴由屏東縣警察局屏東分局報請台灣屏東地方法
    院檢察署檢察官偵查起訴。
     理  由
一、訊據被告己○○矢口否認有何竊盜犯行, 其於偵查及本院準
    備程序中辯稱: 案發當時, 乙○○騎車叫我到旁邊等他一下
    , 他要去找朋友, 他搬什麼東西我沒看到, 我只是在旁邊小
    便而已, 後來乙○○就騎機車走了, 我在那裡等了一個多小
    時, 我朋友剛好打電話給我, 我就叫我朋友來載我云云（本
    院卷第57頁）。經查:
    (一)前開查獲經過事實業據證人即被害人丁○○、證人即查獲
      警員戊○○、丙○○、證人甲○○分別於偵查及本院審理
      中結證屬實（93年偵字第4273號卷第32頁至第34頁、本院
      卷第90頁至第102 頁）。共犯乙○○亦於檢察官偵查中以
      證人身分就其與己○○共同搬運竊取前開牛蒡切割機至機
      車上, 復由其騎乘機車將贓物載往資源回收場販賣一節結
      證屬實（93年偵字第4273號卷第21頁）。而該牛蒡切割機
      總重量為61公斤、因重量及形狀不規則, 故無法由一人搬
      運, 必須由二人合力搬運至機車上等情, 則有臺灣屏東地
      方法院94年3 月29日屏檢瑞厚93蒞4745字第6056號函及函
      附照片8 幀在卷可考, 足徵證人乙○○所言非虛。
    (二)證人乙○○於本院審理中雖另證稱: 我曾向被告己○○佯
      稱牛蒡切割機是我舅舅的, 偷拿去中古商賣沒關係, 但我
      不知道被告己○○是如何理解,我有先看一下, 裡面沒人才
      叫己○○幫我搬云云（本院卷第148 、149 頁）。被告亦
      同時改辯稱:我有搬牛蒡切割機, 但乙○○說東西是他舅
      舅的等語（本院卷第150 頁）。然該證人前於警訊、偵查
      及本院審理中均未言及曾向被告佯稱該機器為其舅舅所有
      一事, 被告己○○在此之前則以伊沒看到乙○○搬東西為
      辯, 二人供詞大相逕庭, 惟竟雙雙於本院審理中翻異前詞
      , 改為內容旨趣相同之陳述, 其時機未免過於巧合, 足以
      令人懷疑證人上揭證詞之真實性。然即使退一步言, 證人
      的確曾向被告告以該機器為其舅所有, 偷賣無妨一語屬實
      , 則被告顯然亦已與乙○○就偷竊牛蒡切割機一事有犯意
      聯絡及行為分擔。被告在未會晤所有人或獲得所有人同意
      之情形下, 竟趁四下無人之際, 擅自搬運該機器交由乙○○運送至中古舊貨商販售, 依一般人之社會生活經驗, 實
      難謂無偷竊犯意, 被告辯稱無竊盜犯意云云, 與常理有違
      , 難以採信。
    (三)綜上所論,本件事證已明,被告犯行堪予認定。
二、核被告己○○所為，係犯刑法第320 條第1 項之竊盜罪。被
    告己○○與乙○○有犯意聯絡及行為分擔，均為共同正犯。
    又被告前有如事實欄所示之科刑及執行情形，有台灣高等法
    院被告全國前案紀錄表附卷可按，其於刑之執行完畢後，5
    年內再犯本件有期徒刑之罪，為累犯，應依法加重其刑。爰
    審酌被告之智識程度、曾有違反藥事法、麻醉藥品管理條例
    、毒品危害防制條例等多項犯罪前科，素行非佳，本件犯罪
    之動機、目的、手段、竊取物品之價值、被害人所受損害，
    被告事後仍飾詞置辯, 毫無悔意等一切情狀，量處如主文所
    示之刑，並諭知易科罰金之折算標準, 以資懲儆。
據上論斷，應依刑事訴訟法第299 條第1 項前段，刑法第28條、
第320 條第1 項、第47條、第41條第1 項前段，罰金罰鍰提高標
準條例第1 條前段、第2 條，判決如主文。
中　　華　　民　　國　　94　　年　　4 　　月　　15　　日
                  刑事第四庭　　審判長　法　官　莊鎮遠
                  　　　　　　　　　　　法　官　劉敏芳
                                        法  官  王以齊
以上正本證明與原本無異。
如不服本判決應於收受本判決送達後十日內向本院提出上訴書狀
，其未敘述上訴理由者，並得於提起上訴後十日內向本院補提理
由書狀（均須按他造當事人之人數附繕本）「切勿逕送上級法院
」
中　　華　　民　　國　　94　　年　　4 　　月　　15　　日
                                        書記官  盧姝伶
附錄本判決論罪科刑法條：
刑法第320條第1項
意圖為自己或第三人不法之所有，而竊取他人之動產者，為竊盜
罪，處五年以下有期徒刑、拘役或五百元以下罰金。
